【裁判字號】    88,易,3458
【裁判日期】    890505
【裁判案由】    詐欺
【裁判全文】
臺灣臺中地方法院刑事判決                        八十八年度易字第三四五八號
    公  訴  人  台灣台中地方法院檢察署檢察官
    被      告  甲○○
右列被告因詐欺案件，經檢察官提起公訴（八十八年度調偵字第四三號），本院判決
如左：
    主  文
甲○○無罪。
    理  由
一、公訴意旨詳如起訴書所載。
二、按犯罪事實應依證據認定之，無證據不得推定其犯罪事實；又不能證明被告犯罪
    者，應諭知無罪之判決，刑事訴訟法第一百五十四條、第三百零一條第一項前段
    分別定有明文。次按告訴人之告訴，係以使被告受刑事訴追為目的，是其陳述是
    否與事實相符，仍應調查其他證據以資審認；又認定不利於被告之事實，須依積
    極證據，茍積極證據不足為不利於被告事實之認定時，即應為有利於被告之認定
    ，更不必有何有利之證據，最高法院五十二年臺上字第一三００號及三十年上字
    第八一六號判例可資參照。且刑法上詐欺罪之成立，行為人主觀上須有為自己或
    第三人不法所有之意圖，及客觀上有施用詐術使人陷於錯誤而將本人或第三人之
    物交付為要件。
三、訊據被告甲○○堅決否認有詐欺犯行，辯稱：伊因馬來西亞發生金融風暴，貨物
    無法順利出售，且匯率變動太大，造成嚴重損失，致未能如期給付部分貨款予告
    訴人碩揚實業股份有限公司（下稱碩揚公司），伊並無詐欺之意圖等語。經查：
    被告甲○○自民國八十六年六月間某日起，向碩揚公司購買工作母機之機械配件
    及零件，並於同年八月十二日、同年十一月四日，先後以現金支付六月份、七月
    份之貨款各新台幣（下同）一萬二千六百元及四萬二千元，惟九月份及十一月份
    之貨款各十四萬五千五百十五元、五萬零四百四十八元，則未如期給付等事實，
    此觀卷附告訴人碩揚公司於八十八年七月二十一日提出告訴狀之內容即明，而被
    告甲○○曾一再向碩揚公司表示係因馬來西亞發生金融風暴導致其財物狀況不佳
    ，待問題解決則立即付款等情，亦據告訴人碩揚公司代理人乙○○供明在卷，且
    被告甲○○已於八十九年一月十七日將上開積欠貨款全部付清等情，業經告訴代
    理人乙○○於本院審理時證述屬實，其並當庭表明碩揚公司不願再追究之意，顯
    見被告甲○○辯稱伊係因遭受金融風暴波及、一時週轉不靈致無法按時支付貨款
    等語，應堪採信，是尚難僅因被告甲○○遲延給付貨款即遽認其有何意圖為自己
    不法所有之犯意及施用詐術之犯行，被告所為自與詐欺罪之構成要件不符。此外
    ，復查無其他積極確切之證據足資證明被告甲○○確有公訴人所指之犯行，因不
    能證明被告犯罪，應為被告無罪判決之諭知。
據上論斷，應依刑事訴訟法第三百零一條第一項，判決如主文。
中      華      民      國      八十九      年      五      月    五    日
                                        法  官  崔 玲 琦
右正本證明與原本無異。
如不服本判決，應於送達後十日內向本院提出上訴狀 （須附繕本） ，上訴於台灣高
法院台中分院。
                                        書記官
中      華      民      國      八十九      年      五      月    五    日


司法院資訊處製作；財團法人民間司法改革基金會備份。
